

Junior Data Scientist jorge_fernandez_84@yahoo.es 686151894 Madrid, España

Permiso de conducir

Jorge Fernández Tejedor

Perfil profesional

Ingenioso Científico de Datos con raíces en análisis técnico y una pasión por la veterinaria. Mis habilidades en Python y MongoDB se complementan con una experiencia práctica en atención animal. Organizado y proactivo, aplico la precisión del análisis de datos al cuidado de los animales, impulsando resultados con corazón y precisión científica.

Experiencia laboral

Encargado protectora en Perrikus, Madrid

03/2016-03/2023

Limpiar y mantener cheniles e instalaciones. Alimentar los animales conforme a instrucciones de alimentación. Administrar medicamentos, vacunas y desparasitantes según lo prescrito por veterinarios. Examinar y observar animales para detectar signos de enfermedades, afecciones o lesiones y tratarlas según instrucciones.

Limpieza oficinas y cristales en Grupo Generala y Clece, Madrid

09/2011-10/2014

Mantenimiento y limpieza de oficinas, pulido de cristales, asegurando entornos de trabajo higiénicos y presentables.

Formación

Bootcamp de Data Science, Hack a Boss, Madrid

06/2023-11/2023

Titulo graduado en ESO, I.E.S. Barrio Bilbao, Madrid

1998-2003

Links

<u>Linkedin</u> Github

Competencias

Python MySQL NoSQL Machine Learning Deep Learning

Idiomas

EspañolNativo/a

Cursos

Power BI Desktop en IBM skillbuilds 09/2023—Presente

Bootcamp Data Science en Hack a Boss 06/2023—Presente

BASES DE DATOS NoSQL: MongoDB y CouchDB en Centro de formación digital 10/2023—10/2023

Técnico en intervención asistida con animales en Yaracán 2022—2022

Ayudante técnico veterinario en ISED 2018-2019